【裁判字號】    90,易,343
【裁判日期】    900621
【裁判案由】    竊盜
【裁判全文】
臺灣板橋地方法院刑事判決                            九十年度易字第三四三號
    公  訴  人  臺灣板橋地方法院檢察署檢察官
    被      告  乙○○
右列被告因竊盜案件，經檢察官提起公訴（八十九年度偵字第二二四○九號），暨移
送併辦（九十年度偵字第九四六八號），本院判決如左：
    主  文
乙○○連續攜帶兇器毀壞門扇竊盜，處有期徒刑捌月。扣案螺絲起子壹支沒收之。
    事  實
一、乙○○基於竊盜之概括犯意，並意圖為自己不法之所有，連續為下列犯行：
  (一)於八十九年十二月三日凌晨五時二十分許，在臺北縣永和市○○路二三八號前，
    持己有客觀上具危險性足供兇器使用之螺絲起子乙支，撬開己○○所有擺放於該
    處之兒童玩具機台硬幣口（未達毀損之程度），竊取十元硬幣十枚，計新台幣（
    下同）一百元，經於該處施作台電地下管線工程之丙○○目擊，並報警處理始查
    獲上情，並扣得其持以竊盜之螺絲起子乙支。
  (二)復於九十年五月二十二日上午十時三十分許，攜帶其友人真實年籍姓名不詳綽號
    「阿文」之成年男子所有客觀上具危險性足供兇器使用之Ｔ型鉤子二支，破壞構
    成大門一部分之門鎖，侵入辛○○位於臺北縣板橋市○○路○段四七巷六弄六之
    二號之住處（毀損及侵入住宅部分均未據告訴），竊取一千六百元，得手後正欲
    離去之際，經該里里長庚○○發覺報警查獲，復扣得與本案無關之鑰匙二支。數
    日後，辛○○並在上開住處尋獲乙○○持以竊盜之Ｔ型鉤子二支。
二、案經臺北縣警察局永和分局報告臺灣板橋地方法院檢察署檢察官偵查起訴暨臺北
    縣警察局板橋分局報告該署檢察官移送本院併案審理。
    理  由
一、
  (一)事實欄一之(一)部分：
    訊據被告乙○○固就於上開時地，竊取己○○所有擺放於該處之兒童玩具機台內
    之十元硬幣十枚，計一百元等情直承不諱，惟否認持螺絲起子竊盜之加重條件。
    經查：被告持螺絲起子，撬開己○○所有擺放於該處之兒童玩具機台硬幣口，竊
    取十元硬幣，計十枚，共一百元之犯行，業據被告於警偵訊中供承不諱（詳臺灣
    板橋地方法院檢察署八十九年度偵字第二二四○九號偵查卷宗第五頁反面、第十
    六頁反面），核與目擊證人丙○○於警訊及本院調查中證述之情節相符（詳上開
    偵查卷宗第八頁、本院九十年二月八日訊問筆錄），並經被害人己○○於警訊及
    本院調查中指述甚詳（詳上開偵查卷宗第七頁、本院九十年二月八日訊問筆錄）
    ，且有贓物認領保管單乙紙、遭破壞之兒童玩具機台照片乙幀在卷可稽（詳上開
    偵查卷宗第十頁、第十一頁），此外復有螺絲起子乙支扣案可稽，此部分犯行，
    自堪認定。
  (二)事實欄一之(二)部分：
    右揭犯罪事實，業據被告於本院調查中坦承不諱（詳本院九十年七月十七日、八
    月九日訊問筆錄），並據查獲被告之里長庚○○及被害人辛○○分別於警訊或本
    院調查中指訴綦詳（詳臺灣板橋地方法院檢察署九十年度偵字第九四六八號偵查
    卷宗第七頁、第八頁、本院九十年七月十七日訊問筆錄），且有被害人辛○○出
    具之臺北縣警察局贓物認領保管單紙乙紙附卷可稽（附於上開偵查卷宗第十六頁
    ）。此外復有被告自承持以竊盜之Ｔ型鉤子二支扣案可稽，從而此部分犯行，亦
    堪認定。
  (三)綜上，本件事證明確，被告犯行，洵堪認定，應依法論科。
二、查事實欄一之(一)部分扣案之螺絲起子一支，長約二十公分，前方銳利，足以傷害
    人之身體；另事實欄一之(二)部分扣案之Ｔ型鉤子二支均為鐵製品，均長約十公分
    長，其中一支前端銳利，另一支前端較為扁平，惟均足以傷害人體等情，業經本
    院當庭勘驗屬實（詳本院九十年三月八日、八月九日勘驗筆錄），則上述螺絲起
    子一支、Ｔ型鉤子二支，客觀上顯均具有危險性，足以傷害人之生命、身體，皆
    屬兇器無疑。核被告所為，就事實欄一之(一)部分，係犯刑法第三百二十一條第一
    項第三款之攜帶兇器竊盜罪，就事實欄一之(二)部分，係犯同條項第三款、第二款
    之攜帶兇器毀壞門扇竊盜罪。其先後二次加重竊盜犯行，時間緊接，犯罪構成要
    件相同，顯係基於概括犯意反覆為之，為連續犯，應依刑法第五十六條規定從一
    情節較重之攜帶兇器毀壞門扇竊盜罪論處，並依法加重其刑，公訴人雖僅敘及被
    告如事實欄一之(一)所示之竊盜犯行，惟該竊盜行為既與如事實欄一之(二)所示之竊
    盜犯行有連續犯之裁判上一罪關係，基於審判不可分之法則，本院自得併予審究
    。爰審酌被告坦承基本犯行之犯後態度，竊盜次數僅二次，竊盜所得甚微，惟攜
    帶兇器、毀壞門扇、侵入住宅竊盜對社會治安所生之危害非小，暨其之品行、犯
    罪動機、目的、手段等一切情狀，量處如主文所示之刑。至扣案之螺絲起子乙支
    ，係被告所有持以竊盜所用之物，茲如前述，併依刑法第三十八條第一項第二款
    之規定沒收之。另Ｔ型鉤子二支雖係被告持以竊盜所用之物，惟該Ｔ型鉤子係被
    告友人真實姓名年籍不詳綽號「阿文」之成年男子所有，非屬被告所有，而扣案
    之鑰匙二支則非被告持以犯罪所用之物，業據被告供敘明確（詳本院九十年七月
    十七日訊問筆錄、九月二十日審判筆錄），本院自無從併予宣告沒收之。
三、至臺灣板橋地方法院檢察署另以九十年度偵字第七六五七號卷宗移送併辦，其意
    旨略以：被告與戊○○、丁○○基於竊盜之犯意聯絡，自九十年三月十六日起，
    侵入被害人甲○○等人住處竊取財物（詳如附表一、二所示），而被告前開犯行
    與本件之犯罪時間緊接、所犯罪名相同，顯係基於概括犯意反覆為之，屬連續犯
    之裁判上一罪，請求併予審判云云。訊據被告堅決否認附表一、二之物品係其竊
    取，並以其不知情置辯。經查：本件係由臺北縣警察局板橋分局員警持臺灣板橋
    地方法院檢察署檢察官簽發之搜索票前往臺北縣板橋市○○路○段七巷八七號四
    樓、五樓搜索，於該址五樓查獲附表一編號一至八之物品，於該址四樓查獲附表
    一編號九至三五之物品，並當場逮捕戊○○、丁○○等情，業據同案被告戊○○
    於本院調查中證述：臺北縣板橋市○○路○段七巷八七號四樓係伊出租予被告使
    用，伊則居住於五樓，四樓僅一間房間，被告又分租予友人使用，故以布簾將房
    間分隔，被告住靠外面處，被告友人及友人女友即丁○○住靠裡面處，員警於九
    十年四月十六日於五樓查獲之物品均係伊所有，另於四樓之物品則係在被告友人
    居住處即靠裡面處查獲等語無訛（詳本院九十年七月十七日訊問筆錄）。而戊○○於警偵訊固供述：附表一編號一之物品係向被告購得，而附表一編號二、三、
    四、七、八之物品係被告持以抵付房屋租金；丁○○於警偵訊供稱：附表一編號
    九至三五之物品係被告寄放等語（詳該偵查卷宗第八頁、第十一頁反面、第四九
    頁反面），然訊之被告均否認上情，而遍觀全案卷證，戊○○、丁○○並無法舉
    出任何證明文件甚或證人，足以證明附表一、二之物品確係被告交付或寄放。再
    核諸同案被告戊○○於本院調查中陳稱：附表編號一至八之物品均係其所有等語
    （詳本院九十年七月十七日訊問筆錄），與其前於警偵訊中供述附表一編號一之
    物品係向被告購得，而附表一編號二、三、四、七、八之物品係被告持以抵付房
    屋租金等語已有所歧異而有瑕疵。又附表一編號十九至二二、二四等證件係於丁○○住處化粧臺上之女用皮包內查獲，該女用皮包復以號碼鎖上鎖，而丁○○知
    悉號碼鎖之密碼，另查扣之陳美瑞國民身分證上貼有丁○○照片等情，亦據丁○○於警訊中供承在卷，並有臺北縣警察局板橋分局解送人犯報書告可參（詳該偵
    查卷宗第八頁），倘上開物品真係被告寄放，則被告將之置放於其住處，就近託
    其友人及丁○○保管即可，何需大費周章，將上述物品放於女用皮包內，復以號
    碼鎖鎖上而託丁○○保管？又被告寄放之陳美瑞國民身分證何以貼有丁○○照片
    ？凡此俱證丁○○供述與常情相悖之處。末丁○○經本院傳拘無著，未能到庭與
    被告對質，實難僅憑其於警訊、偵查之單一供述，遽認被告有竊取犯行，是被告
    辯稱未竊取之詞，並非不可採信。縱認丁○○、戊○○前開供述屬實，上述物品
    確係被告寄放或交付，惟持有右揭物品之原因甚多，或係收受贓物，或係侵占遺
    失物，自不得執此遽認前開物品係被告竊取。此外，復查無其他積極證據足認被
    告確有併辦意旨所指之竊取犯行，此部分應屬不能證明被告犯罪，本院自無從併
    予審理，應退回由原檢察官另行依法處理。
據上論斷，應依刑事訴訟法第二百九十九條第一項前段，刑法第三百二十一條第一項
第二款、第三款、第五十六條、第三十八條第一項第二款，判決如主文。
本案經檢察官彭聖斐到庭執行職務。
中      華      民      國      九十      年      九    月  二十八    日
                                  臺灣板橋地方法院刑事第四庭
                                          法  官  游  秀  雯
右正本證明與原本無異。
如不服本判決，應於判決送達後十日內，向本院提出上訴狀。
                                          書記官  卓  聖  智
中      華      民      國      九十      年      十    月      三      日
附錄本案論罪科刑法條全文
刑法第三百二十一條
犯竊盜罪而有左列情形之一者，處六月以上五年以下有期徒刑：
一、於夜間侵入住宅或有人居住之建築物、船艦或隱匿其內而犯之者。
二、毀越門扇、牆垣或其他安全設備而犯之者。
三、攜帶兇器而犯之者。
四、結夥三人以上而犯之者。
五、乘火災、水災或其他災害之際而犯之者。
六、在車站或埠頭而犯之者。
前項之未遂犯罰之。


司法院資訊處製作；財團法人民間司法改革基金會備份。
